【裁判字號】    95,訴,1200
【裁判日期】    951228
【裁判案由】    強盜等
【裁判全文】
臺灣彰化地方法院刑事判決              95年度訴字第1200號
公  訴  人  臺灣彰化地方法院檢察署檢察官
被      告  乙○○
            卯○○
上二人共同
指定辯護人
本      院
公設辯護人  未○○
上列被告等因強盜等案件，經檢察官提起公訴（95年度偵字第25
78號、第2882號、第2916號、第3090號、第4484號、第4485號）
，本院判決如下：
    主  文
乙○○共同連續犯攜帶兇器強盜罪，累犯，處有期徒刑拾年，扣
案之口罩壹副、柴刀壹把，沒收之。又連續犯踰越安全設備竊盜
罪，累犯，處有期徒刑拾月。應執行有期徒刑拾年陸月，扣案之
口罩壹副、柴刀壹把，沒收之。
卯○○共同連續犯攜帶兇器強盜罪，累犯，處有期徒刑捌年陸月
，扣案之口罩壹副、柴刀壹把，沒收之。
    事  實
一、乙○○於民國九十二年間，因連續施用第二級毒品案件，經
    本院判處有期徒刑七月確定，又於九十三年間，因連續施用
    第一級毒品案件，經本院判處有期徒刑十一月確定，上開分
    別確定之二罪，嗣經合併定其應執行之刑為有期徒刑一年四
    月確定，經送監執行，於九十四年三月四日縮刑期滿執行完
    畢。竟仍不知悔改，與卯○○（九十三年間，因連續施用第
    一級毒品案件，經本院判處有期徒刑九月確定，經送監執行
    ，於九十四年六月十三日縮刑期滿執行完畢），或與巳○○
    共同基於意圖為自己不法所有之概括犯意，而為下列犯行：
（一）乙○○與卯○○共同基於意圖為自己不法所有之概括犯意
      ，由卯○○騎車牌號碼ＪＶ八－一九五號重型機車，搭載
      乙○○，二人並以頭戴安全帽、乙○○口戴口罩，並將所
      騎機車車牌拔下或隱匿之方式，沿路選定目標後，由卯○
      ○騎車接應、乙○○手持質地堅硬，客觀上足以對人之生
      命、身體造成危害之柴刀或西瓜刀（未扣案），連續於附
      表一所示之時間、地點，脅迫如附表一所示之被害人，至
      使其不能抗拒，強盜如附表一所示之財物（編號二、十四
      未得手）。
（二）乙○○與巳○○（現通緝中，另行審結）共同基於意圖為
      自己不法所有之概括犯意，由乙○○騎車牌號碼ＦＱ九—
      五九六號重型機車，搭載巳○○，並將所騎之機車車牌拔
      下或隱匿之方式，沿路選定目標後，由巳○○在機車上接
      應、乙○○手持質地堅硬，客觀上足以對人之生命、身體
      造成危害之柴刀，連續於附表二所示之時間、地點，脅迫
      如附表二所示之被害人，至使其不能抗拒，強盜如附表二
      所示之財物。
二、乙○○另基於意圖為自己不法所有之概括犯意，先於九十四
    年四月間，在乙○○位於彰化縣秀水鄉福安村民華巷五十二
    弄九號之家中，徒手竊取其母親王賴桂英所有之金飾墜頭一
    只、金牌三面、金飾戒指三只、項鍊三條、手環二只，得手
    後便由自己或委由不知情之巳○○拿至彰化縣秀水鄉「堯寶
    銀樓」變賣與不知情之葉雨欣，所得供己花費殆盡。後於九
    十五年二月一日十四時許，以徒手攀爬踰越窗戶安全設備之
    方式，侵入陳曼菁位於彰化縣秀水鄉福安村民華巷五十二弄
    七號之住處，竊取陳曼菁所有之新台幣（下同）六萬元得手
    。
三、案經如附表一、二所示之被害人及陳曼菁、王賴桂英訴由彰
    化縣警察局鹿港分局報告臺灣彰化地方法院檢察署檢察官偵
    查起訴。
    理  由
一、訊據被告乙○○、卯○○對其上開犯行均坦承不諱，核與證
    人申○○、辰○○、丁○○、酉○○○、己○○○、壬○○
    、午○○、戌○○○、辛○○、癸○○、戊○○、丑○○、
    丙○○、甲○○○、子○○、庚○○、蔡錫明、寅○○、陳
    曼菁、王賴桂英、馬上益、郭東成、葉雨欣證述之情節相符
    。此外復有彰化縣警察局鹿港分局扣押筆錄、扣押物品目錄
    表、扣押物品收據、贓物認領保管單、金飾買入登記簿、照
    片二十一張、車籍作業系統－查詢認可資料附卷可稽，及柴
    刀一把、口罩一副扣案可資佐證，其犯行洵堪認定，應依法
    論科。被告乙○○於本院固另供稱：事實欄第一項（二）所
    示加重強盜犯行，同案被告巳○○並未參與云云，惟查上開
    犯罪事實，迭據被告巳○○於警詢、偵查中坦承不諱，且有
    上開事證可佐，是被告乙○○上開所供，無非係事後欲迴護
    被告巳○○之舉，尚與客觀事實不符，併此指明。
二、刑法第二條第一項規定：行為後法律有變更者，適用行為時
    之法律。但行為後之法律有利於行為人者，適用最有利於行
    為人之法律。被告行為後，刑法第五十六條連續犯之規定，
    業於九十四年二月二日修正公布刪除，並於九十五年七月一
    日施行。因行為後刑法業已刪除連續犯之規定，此刪除雖非
    犯罪構成要件之變更，但顯已影響行為人刑罰之法律效果，
    自屬法律有變更，比較新、舊法結果，仍應適用較有利於被
    告之行為時法律，即修正前刑法之規定論以連續犯。扣案之
    柴刀一把，質地堅硬，客觀上足以對人之生命、身體造成危
    害，自屬兇器。至於被告等用以實施附表一編號五、六強盜
    犯行之西瓜刀，雖未扣得，但該把西瓜刀長約一尺半，業經
    證人己○○○證述在卷，且西瓜刀刀刃鋒利，堪認屬兇器無
    訛。核被告乙○○、卯○○所為，如事實欄第一項所載之攜
    帶兇器強盜犯行，係犯刑法第三百三十條第一項之加重強盜
    罪，及同條第二項加重強盜未遂罪；被告乙○○所為如事實
    欄第二項所載之竊盜犯行，係犯刑法第三百二十一條第一項
    第二款之踰越安全設備竊盜罪，及刑法第三百二十條第一項
    之普通竊盜罪。被告乙○○、卯○○間就附表一所示加重強
    盜犯行，被告乙○○、巳○○間就附表二所示加重強盜犯行
    ，互有犯意聯絡及行為分擔，共同實行犯罪之行為，均為正
    犯。被告乙○○、卯○○上開加重強盜犯行，及被告乙○○
    上開竊盜犯行，均時間緊接，所犯又係構成要件相同之罪名
    ，顯係各基於概括犯意反覆為之，各為連續犯，應依修正前
    刑法第五十六條之規定，分別論以連續加重強盜罪、連續踰
    越安全設備竊盜罪各一罪，並分別加重其刑。被告乙○○所
    犯連續踰越安全設備竊盜罪，與連續加重強盜罪間，犯意個
    別，行為互異，應予分論併罰。查被告乙○○、卯○○有如
    事實欄所載之犯罪紀錄，有臺灣高等法院被告全國前案記錄
    表可稽，其於受有期徒刑執行完畢，五年內再犯本件有期徒
    刑以上之罪，為累犯。而刑法第四十七條關於累犯之規定，
    由「受有期徒刑之執行完畢，或受無期徒刑或有期徒刑一部
    之執行而赦免後，五年以內再犯有期徒刑以上之罪者，為累
    犯，加重本刑至二分之一」。修正為「受徒刑之執行完畢，
    或一部之執行而赦免後，五年以內故意再犯有期徒刑以上之
    罪者，為累犯，加重本刑至二分之一。第九十八條第二項關
    於因強制工作而免其刑之執行者，於受強制工作處分之執行
    完畢或一部之執行而免除後，五年以內故意再犯有期徒刑以
    上之罪者，以累犯論」。本件被告乙○○所犯連續踰越安全
    設備竊盜罪、連續加重強盜罪，及被告卯○○所犯連續加重
    強盜罪，均係故意再犯有期徒刑以上之罪，經比較新、舊法
    結果，並無有利或不利之情形，爰依修正前刑法第四十七條
    規定加重其刑，並遞加重之。爰審酌被告等犯罪之動機、方
    法、手段、參與犯罪之程度、品行、智識程度，暨犯後均坦
    承犯行，態度良好等一切情狀，分別量處如主文所示之刑。
    又刑法第五十一條亦於九十四年二月二日修正公布，並於九
    十五年七月一日施行，修正前刑法第五十一條規定：「數罪
    併罰，分別宣告其罪之刑，依左列各款定其應執行者：」其
    中第五款規定：「宣告多數有期徒刑者，於各刑中之最長期
    以上，各刑合併之刑期以下，定其刑期。但不得逾二十年」
    。修正後刑法第五十一條第五款規定：「宣告多數有期徒刑
    者，於各刑中之最長期以上，各刑合併之刑期以下，定其刑
    期。但不得逾三十年」。比較結果，修正後刑法並非較有利
    於行為人，依刑法第二條第一項前段之規定，應依修正前刑
    法第五十一條第五款規定，就被告乙○○部份，定其應執行
    之刑。本案扣得之口罩一副、柴刀一把，係被告乙○○所有
    ，犯連續加重強盜罪所用之物，業據其供明在卷，應依刑法
    第三十八條第一項第二款規定，沒收之。
據上論斷，應依刑事訴訟法第二百九十九條第一項前段，刑法第
二條第一項前段、第二十八條、第三百三十條第一項、第三百二
十一條第一項第二款，修正前刑法第五十六條、第四十七條、第
五十一條第五款、刑法第三十八條第一項第二款，判決如主文。
本案經檢察官黃淑媛到庭執行職務。
中    華    民    國    95    年    12    月    28    日
                  刑事第二庭    審判長法官     李進清
                                      法官     紀佳良
                                      法官     王昌鑫
以上正本證明與原本無異。
如不服本判決，應於判決送達後十日內向本院提出上訴狀 (須附
繕本 )。
告訴人或被害人對於判決如有不服具備理由請求檢察官上訴者，
其上訴期間之計算係以檢察官收受判決正本之日期為準。
中    華    民    國    95    年    12    月    28    日
                                    書記官     陳文俊
附錄本案論罪科刑法條全文：
中華民國刑法第330條
（加重強盜罪）
犯強盜罪而有第 321 條第 1 項各款情形之一者，處 7 年以上有
期徒刑。
前項之未遂犯罰之。
中華民國刑法第321條
（加重竊盜罪）
犯竊盜罪而有左列情形之一者，處 6 月以上、 5 年以下有期徒
刑：
一  於夜間侵入住宅或有人居住之建築物、船艦或隱匿其內而犯
    之者。
二  毀越門扇、牆垣或其他安全設備而犯之者。
三  攜帶兇器而犯之者。
四  結夥三人以上而犯之者。
五  乘火災、水災或其他災害之際而犯之者。
六  在車站或埠頭而犯之者。
    前項之未遂犯罰之。
附表一
 ┌──┬────┬──────┬──────┬──────┐
 │編號│ 時  間 │  地    點  │ 被  害  人 │犯 罪 方 法 │
 │    │        │            │（盜得財物）│            │
 ├──┼────┼──────┼──────┼──────┤
 │1   │95年3月5│彰化縣福興鄉│申○○      │乙○○持質地│
 │    │日18時至│番婆村砲台附│（2,000元） │堅硬、客觀上│
 │    │同日18時│近產業道路  │            │足以危害他人│
 │    │30分許  │            │            │生命、身體之│
 │    │        │            │            │柴刀強盜；許│
 │    │        │            │            │章煒騎車接應│
 │    │        │            │            │            │
 ├──┼────┼──────┼──────┼──────┤
 │2   │95年3月5│彰化縣福興鄉│辰○○      │乙○○持質地│
 │    │日18時至│社尾村浮景巷│（未遂）    │堅硬、客觀上│
 │    │同日18時│農田        │            │足以危害他人│
 │    │30分許  │            │            │生命、身體之│
 │    │        │            │            │柴刀強盜；許│
 │    │        │            │            │章煒騎車接應│
 │    │        │            │            │            │
 ├──┼────┼──────┼──────┼──────┤
 │3   │95年3月5│彰化縣福興鄉│丁○○      │乙○○持質地│
 │    │日18時至│社尾村浮景巷│（1,200元） │堅硬、客觀上│
 │    │同日18時│農田        │            │足以危害他人│
 │    │30分許  │            │            │生命、身體之│
 │    │        │            │            │柴刀強盜；許│
 │    │        │            │            │章煒騎車接應│
 │    │        │            │            │            │
 ├──┼────┼──────┼──────┼──────┤
 │4   │95年3月7│彰化縣福興鄉│酉○○○    │乙○○持質地│
 │    │日18時30│社尾村浮景巷│（7,000元） │堅硬、客觀上│
 │    │分許    │永豐段水田  │            │足以危害他人│
 │    │        │            │            │生命、身體之│
 │    │        │            │            │柴刀強盜；許│
 │    │        │            │            │章煒騎車接應│
 │    │        │            │            │            │
 ├──┼────┼──────┼──────┼──────┤
 │5   │95年3月7│彰化縣福興鄉│己○○○    │乙○○持質地│
 │    │日18時至│秀厝村秀厝一│（800元）   │堅硬、客觀上│
 │    │同日18時│街產業道路旁│            │足以危害他人│
 │    │30分許  │            │            │生命、身體之│
 │    │        │            │            │西瓜刀強盜；│
 │    │        │            │            │卯○○騎車接│
 │    │        │            │            │應          │
 ├──┼────┼──────┼──────┼──────┤
 │6   │95年3月7│彰化縣福興鄉│壬○○      │乙○○持質地│
 │    │日18時至│福興鄉秀厝村│（19,100元）│堅硬、客觀上│
 │    │同日18時│洪掘巷與彰化│            │足以危害他人│
 │    │30分許  │縣埔鹽鄉交界│            │生命、身體之│
 │    │        │處路口      │            │西瓜刀強盜；│
 │    │        │            │            │卯○○騎車接│
 │    │        │            │            │應          │
 ├──┼────┼──────┼──────┼──────┤
 │7   │95年3月7│彰化縣埔鹽鄉│午○○      │乙○○持質地│
 │    │日18時至│永平村永新路│（5,000元） │堅硬、客觀上│
 │    │同日18時│            │            │足以危害他人│
 │    │30分許  │            │            │生命、身體之│
 │    │        │            │            │柴刀強盜；許│
 │    │        │            │            │章煒騎車接應│
 │    │        │            │            │            │
 ├──┼────┼──────┼──────┼──────┤
 │8   │95年3月5│彰化縣鹿港鎮│戌○○○    │乙○○持質地│
 │    │日17時許│溝墘里溝墘巷│（1,500元） │堅硬、客觀上│
 │    │        │安東橋旁產業│            │足以危害他人│
 │    │        │道路        │            │生命、身體之│
 │    │        │            │            │柴刀強盜；許│
 │    │        │            │            │章煒騎車接應│
 │    │        │            │            │            │
 ├──┼────┼──────┼──────┼──────┤
 │9   │95年3月5│彰化縣鹿港鎮│辛○○      │乙○○持質地│
 │    │日17時15│振興段產業道│（手套1雙 ）│堅硬、客觀上│
 │    │分至同日│路          │            │足以危害他人│
 │    │17時20分│            │            │生命、身體之│
 │    │許      │            │            │柴刀強盜；許│
 │    │        │            │            │章煒騎車接應│
 │    │        │            │            │            │
 ├──┼────┼──────┼──────┼──────┤
 │10  │95年3月5│彰化縣鹿港鎮│癸○○      │乙○○持質地│
 │    │日17時20│溝墘里棋盤巷│（700元）   │堅硬、客觀上│
 │    │分許    │56之5號斜對 │            │足以危害他人│
 │    │        │面          │            │生命、身體之│
 │    │        │            │            │柴刀強盜；許│
 │    │        │            │            │章煒騎車接應│
 │    │        │            │            │            │
 ├──┼────┼──────┼──────┼──────┤
 │11  │95年3月7│彰化縣福興鄉│戊○○      │乙○○持質地│
 │    │日18時10│外埔村復興路│（2,000元） │堅硬、客觀上│
 │    │分許    │50之6號旁十 │            │足以危害他人│
 │    │        │字路口      │            │生命、身體之│
 │    │        │            │            │柴刀強盜；許│
 │    │        │            │            │章煒騎車接應│
 │    │        │            │            │            │
 ├──┼────┼──────┼──────┼──────┤
 │12  │95年3月5│彰化縣秀水鄉│丑○○      │乙○○持質地│
 │    │日15時至│鶴鳴村明山街│（5,000餘元 │堅硬、客觀上│
 │    │同日16時│35之26號西邊│）          │足以危害他人│
 │    │許      │200公尺處道 │            │生命、身體之│
 │    │        │路旁        │            │柴刀強盜；許│
 │    │        │            │            │章煒騎車接應│
 │    │        │            │            │            │
 ├──┼────┼──────┼──────┼──────┤
 │13  │95年3月5│彰化縣福興鄉│丙○○      │乙○○持質地│
 │    │日18時5 │社尾街5之14 │（50元）    │堅硬、客觀上│
 │    │分許    │號旁產業道路│            │足以危害他人│
 │    │        │            │            │生命、身體之│
 │    │        │            │            │柴刀強盜；許│
 │    │        │            │            │章煒騎車接應│
 │    │        │            │            │            │
 ├──┼────┼──────┼──────┼──────┤
 │14  │95年3月7│彰化縣福興鄉│甲○○○    │乙○○持質地│
 │    │日18時許│社尾村浮景巷│（未遂）    │堅硬、客觀上│
 │    │        │產業道路    │            │足以危害他人│
 │    │        │            │            │生命、身體之│
 │    │        │            │            │柴刀強盜；許│
 │    │        │            │            │章煒騎車接應│
 │    │        │            │            │            │
 └──┴────┴──────┴──────┴──────┘
 附表二
 ┌──┬────┬──────┬──────┬──────┐
 │編號│ 時  間 │  地    點  │ 被  害  人 │犯 罪 方 法 │
 │    │        │            │（盜得財物）│            │
 ├──┼────┼──────┼──────┼──────┤
 │ 1  │95年3月7│彰化縣福興鄉│子○○      │乙○○持質地│
 │    │日13時至│橋頭村彰鹿路│（5,000）   │堅硬、客觀上│
 │    │同日13時│7段459巷102 │            │足以危害他人│
 │    │30分許  │弄「元成公司│            │生命、身體之│
 │    │        │」後方產業道│            │柴刀強盜；葉│
 │    │        │路          │            │佩萍騎車接應│
 │    │        │            │            │            │
 ├──┼────┼──────┼──────┼──────┤
 │ 2  │95年3月7│彰化縣福興鄉│蔡錫明      │乙○○持質地│
 │    │日13時30│番社村番社街│（13,500）  │堅硬、客觀上│
 │    │分許    │5之43號南側 │            │足以危害他人│
 │    │        │路口        │            │生命、身體之│
 │    │        │            │            │柴刀強盜；葉│
 │    │        │            │            │佩萍騎車接應│
 │    │        │            │            │            │
 ├──┼────┼──────┼──────┼──────┤
 │ 3  │95年3月7│彰化縣福興鄉│寅○○      │乙○○持質地│
 │    │日13時35│外中村外中段│（奧林匹克牌│堅硬、客觀上│
 │    │分許    │產業道路    │手錶1支）   │足以危害他人│
 │    │        │            │            │生命、身體之│
 │    │        │            │            │柴刀強盜；葉│
 │    │        │            │            │佩萍騎車接應│
 │    │        │            │            │            │
 ├──┼────┼──────┼──────┼──────┤
 │ 4  │95年3月7│彰化縣福興鄉│姚榮祿      │乙○○持質地│
 │    │日13時40│社尾村社尾街│（7,000）   │堅硬、客觀上│
 │    │分許    │產業道路    │            │足以危害他人│
 │    │        │            │            │生命、身體之│
 │    │        │            │            │柴刀強盜；葉│
 │    │        │            │            │佩萍騎車接應│
 │    │        │            │            │            │
 └──┴────┴──────┴──────┴──────┘


司法院資訊處製作；財團法人民間司法改革基金會備份。
